臺灣臺南地方法院刑事判決　　　　　　 95年度簡上字第489號
上　訴　人
即　被　告　甲○○
上列上訴人即被告因竊盜案件，不服本院刑事簡易庭九十五年度
簡字第三一五七號中華民國九十五年十月十七日第一審判決（聲
請簡易判決處刑書案號：九十五年度偵字第一二八八九號），提
起上訴，本院管轄之第二審合議庭判決如下：
    主  文
上訴駁回。
    事  實
一、甲○○前因違反部屬職責軍法案件，經高等軍事法院高雄分
    院以九十年度高審字第一二七號判處有期徒刑一年確定，並
    於民國九十一年七月十九日執行完畢。詎甲○○猶不知悔改
    ，分別與乙○○、衛仕賢（二人業經本院以簡易判決處刑確
    定）共同基於意圖為自己不法所有之犯意聯絡：(一)於九十五
    年七月二十一日下午一時許，由甲○○騎乘腳踏車搭載乙○
    ○，前往臺南縣官田鄉○○村○○號道路旁，以徒手方式共同
    竊取臺南縣官田鄉公所所有，價值約新臺幣（下同）一千三
    百元之鐵鑄水溝蓋一塊，得手後放置在騎乘之腳踏車上，旋
    即載往臺南縣官田鄉官田村三五０號李清源經營之回收場，
    以一百八十五元之價格變賣予不知情之李清源；(二)於同年七
    月二十二日下午一時許，由甲○○騎乘腳踏車搭載乙○○，
    前往臺南縣官田鄉○○村○○號道路旁，以徒手方式共同竊取
    臺南縣官田鄉公所所有，價值約一千三百元之該處另一塊鐵
    鑄水溝蓋，得手後放置在騎乘之腳踏車上，旋即載往上開李
    清源經營之回收場，以一百八十五元之價格變賣予不知情之
    李清源；(三)於同年七月二十三日下午一時許，由甲○○騎乘
    腳踏車搭載乙○○，前往臺南縣官田鄉官田村335之6號道路
    旁，以徒手方式共同竊取臺南縣官田鄉公所所有，價值約一
    千三百元之鐵鑄水溝蓋一塊，得手後放置在腳踏車上，旋即
    載往上開李清源經營之回收場，以一百八十五元之價格變賣
    予不知情之李清源；(四)於同年七月三十一日下午三時許，由
    衛仕賢騎乘不詳車牌號碼之機車搭載甲○○，前往臺南縣官
    田鄉官田游泳池前道路，再由甲○○以徒手方式共同竊取臺
    南縣官田鄉公所所有，價值約一千三百元之鐵鑄水溝蓋一塊
    ，得手後放置在前揭機車踏板上，旋即載往上開李清源經營
    之回收場，以二百元之價格變賣予不知情之李清源，變賣款
    項則均花用殆盡。嗣經警在李清源經營之上開回收場，發覺
    四塊臺南縣官田鄉公所失竊之鐵鑄水溝蓋，而循線查獲上情
    。
二、案經臺南縣警察局麻豆分局報請臺灣臺南地方法院檢察署檢
    察官偵查聲請簡易判決處刑。
    理  由
一、按被告以外之人於審判外之陳述，雖不符前四條之規定，而
    經當事人於審判程序同意作為證據，法院審酌該言詞陳述或
    書面陳述作成時之情況，認為適當者，亦得為證據。當事人
    、代理人或辯護人於法院調查證據時，知有第一百五十九條
    第一項不得為證據之情形，而未於言詞辯論終結前聲明異議
    者，視為有前項之同意，刑事訴訟法第一百五十九條之五第
    一、二項分別定有明文。查本件上訴人即被告甲○○於本院
    準備程序進行時，均未爭執證人乙○○、衛仕賢、李清源之
    警詢證詞及衛仕賢於檢察官偵訊時之證詞，暨其他書證、物
    證之證據能力，亦迄未於本案言詞辯論終結前聲明異議，則
    依刑事訴訟法第一百五十九條之五規定，視為被告已同意援
    引作為證據，且經本院審酌該等言詞陳述作成時之情況及證
    據取得過程等節，認為上開證據，均有證據能力，可以作為
    認定事實之依據。
二、上開事實，業據被告甲○○分別於警、偵訊及本院審理時坦
    承不諱，核與證人乙○○、衛仕賢、李清源於警詢時之供述
    及衛仕賢於偵查中供述之情節相符。此外並有扣押書、贓物
    認領保管單各一份，及贓物暨現場照片十一張附卷可稽。足
    認被告之自白與事實相符，本件事證明確，被告犯行堪予認
    定。
三、核被告甲○○所為，係犯刑法第三百二十條第一項之竊盜罪
    。被告甲○○與乙○○間，就上述事實欄(一)(二)(三)竊盜犯行；
    被告甲○○與衛仕賢間，就上述事實欄(四)竊盜犯行，各有犯
    意聯絡及行為分擔，為共同正犯。被告甲○○上開四次竊盜
    犯行，時間地點互異，犯意各別，應予分論併罰。被告甲○
    ○有前開事實欄所載執行完畢之前科紀錄，有臺灣高等法院
    被告前案紀錄表在卷可稽，其於有期徒刑執行完畢後，五年
    內故意再犯本件有期徒刑以上之各罪，為累犯，應依刑法第
    四十七條第一項之規定分別加重其刑。
四、原審以被告罪證明確，依刑事訴訟法第四百四十九條第一項
    前段、第四百五十四條第二項，刑法第二十八條、第三百二
    十條第一項、第四十七條第一項、第四十一條第一項前段、
    第五十一條第五款，刑法施行法第一條之一第一項、第二項
    前段之規定，量處如原判決主文所示之刑，並就所處有期徒
    刑部分定其應執行刑及諭知易科罰金之折算標準，本院經核
    原判決認事用法，並無不合，量刑亦稱妥適。上訴人徒以原
    審量刑過重提起上訴云云，本院認原審判決並無不妥，被告
    上訴為無理由，爰依法駁回上訴。
據上論斷，應依刑事訴訟法第四百五十五條之一第一項、第三項
、第三百六十八條，判決如主文。
本案經檢察官丙○○到庭執行職務。
中　　華　　民　　國　 　96　　年　  3　　月　　27　　日
　　　　　　　　　   刑事第六庭   審判長法　官　張瑛宗
                                        法  官  黃莉莉
                                        法  官  孫淑玉
以上正本證明與原本無異。
本件不得上訴。
　　　　　　　　　　　　　　　　        書記官　方秀貞
中　　華　　民　　國　 　96　　年　  3　　月　　27　　日
